

SOBRE MI

Egresado de la Licenciatura en Administración de Empresas, en proceso de titulación, con la disposición de poner en practica los conocimientos obtenidos en la carrera. Cuento con un año y medio de experiencia como Asistente de Gerente, en el cual adquirí un sólido conocimiento en atención al У actividades administrativas.

EDUCACIÓN

UNIVERSIDAD UNIVER MILENIUM PLANTEL ECATEPEC.

Licenciatura en Administración de Empresas, 2018 - 2021.

UNIVERSIDAD **UNIVER** MILENIUM PLANTEL EN LÍNEA

Dirección Maestría en de Marketing Digital y Social, 2021 -2022.

ÁNGEL GÓMEZ DE LA CRUZ

EGRESADO DE LA LICENCIATURA **ADMINISTRACIÓN** FN EMPRESAS. 24 AÑOS.



5637032258



angelgomezO8O3@gmail.com



Fracc. Los Héroes Tecámac, Tecámac, Estado de México.

EXPERIENCIA

COLEGIO DE BACHILLERES

Becario Servicio Social, mayo 2021 a noviembre 2021

- Actividades comerciales.
- Actividades contables, nominas y facturas electrónicas.
- Presentaciones sobre diversos cursos y certificaciones de Google.

BURGER KING

Asistente de Gerente, julio 2018 a diciembre 2018

- Apertura y cierre del restaurante.
- Análisis y elaboración de reportes de venta.
- Verificación de inventarios.
- Realizar recorridos gerenciales para cumplir con los entandares de calidad.
- Reclutar y verificar capacitación de personal.
- Retiros, arqueos y cortes de caja.
- Asignar tareas a los empleados generales.
- Entrega de valores.